【裁判字號】    97,訴,4284
【裁判日期】    980313
【裁判案由】    毒品危害防制條例
【裁判全文】
臺灣臺中地方法院刑事判決              97年度訴字第4284號
公  訴  人  臺灣臺中地方法院檢察署檢察官
被      告  甲○○
                    （現於臺灣臺中監獄苗栗分監執行中）
指定辯護人  本院公設辯護人乙○○
上列被告因毒品危害防制條例案件，經檢察官提起公訴（97年度
毒偵字第3823、5003號）後，聲請改依協商程序而為判決，本院
合議庭裁定由受命法官獨任進行認罪協商程序，判決如下：
    主    文
甲○○施用第一級毒品，累犯，處有期徒刑柒月，扣案第一級毒
品海洛因壹包（驗餘淨重零點壹零伍零公克）沒收銷燬之；又施
用第二級毒品，累犯，處有期徒刑陸月，扣案之第二級毒品甲基
安非他命貳包（驗餘淨重各為零點捌陸貳貳公克、零點壹捌伍貳
公克）沒收銷燬之。應執行有期徒刑拾壹月，扣案之第一級毒品
海洛因壹包（驗餘淨重零點壹零伍零公克）、第二級毒品甲基安
非他命貳包（驗餘淨重各為零點捌陸貳貳公克、零點壹捌伍貳公
克）均沒收銷燬之。
    犯罪事實及理由
一、甲○○曾於民國（下同）84年間，因違反麻醉藥品管理條例
    案件，經法院各判處有期徒刑5年4月、7月，定應執行刑有
    期徒刑5年9月確定，又於85年間，因違反麻醉藥品管理條例
    案件，經法院各判處有期徒刑5年6月、7月，定應執行刑有
    期徒刑5年10月確定，上開各罪接續執行，於89年12月28日
    縮短刑期假釋出獄，於95年8月29日假釋期滿未經撤銷視為
    執行完畢。其於95年間，又因施用毒品案件，經臺灣苗栗地
    方法院以95年度毒聲字第339號裁定送觀察勒戒後，因有施
    用毒品傾向，再經該院以96年度毒聲字第41號裁定令入戒治
    處所施以強制戒治後，於96年11月14日執行完畢，並由臺灣
    苗栗地方法院檢察署檢察官於96年11月16日以96年度戒毒偵
    字第42號為不起訴處分確定。復於上開強制戒治期滿後5年
    內，又另行起意，再基於施用第一級毒品之犯意，於97年7
    月13日18、19時左右，在臺中市○○○○道附近其綽號「小
    龍」之不詳真實姓名成年友人之車內，以將海洛因摻入香菸
    中點燃吸食之方式，施用第一級毒品海洛因1次。甲○○施
    用海洛因後，因覺效果不足，乃另基於施用第二級毒品甲基
    安非他命之犯意，於上開時間、地點，以將甲基安非他命置
    於鋁箔紙上用火燒烤後吸食其煙霧之方式，施用第二級毒品
    甲基安非他命1次。嗣於97年7月13日21時30分左右，在臺中
    市○區○○街95號前，因形跡可疑，為警盤檢查獲，並當場
    扣得第一級海洛因1包（驗餘淨重0.1050公克）、第二級毒
    品甲基安非他命2包（驗餘淨重各0.8622公克、0.1852公克
    ）。
二、認定被告犯罪事實之證據及量刑審酌之依據：
  (一)被告甲○○於警詢、檢察官偵查及本院準備程序時之自白，
    中山醫學大學附設醫院檢驗科藥物檢測中心97年7月31日實
    驗編號第0000000號、97年7月24日實驗編號第0000000號尿
    液檢驗報告各1紙，行政院衛生署草屯療養院97年7月25日草
    療鑑字第0970006408號鑑定書1紙，扣案第一級海洛因1包（
    驗餘淨重0.1050公克）、第二級毒品甲基安非他命2包（驗
    餘淨重各0.8622公克、0.1852公克）。臺灣高等法院被告前
    案紀錄表1份（素行、前科、累犯之認定）。
三、本件經檢察官與被告於審判外達成協商之合意且被告已認罪
    ，其合意內容為：被告甲○○願受科刑範圍為施用第一級毒
    品部分有期徒刑7月、施用第2級毒品部分有期徒刑6月，應
    執行有期徒刑11月，扣案之第1級毒品海洛因1包（驗餘淨重
    0.1050公克）、第二級毒品甲基安非他命2包（驗餘淨重各
    0.8622公克、0.1852公克）均沒收銷燬之。經查：上開協商
    合意並無刑事訴訟法第455條之4第1項所列情形，檢察官聲
    請改依協商程序而為判決，本院爰不經言詞辯論，於協商合
    意範圍內為協商判決。
四、應適用之法條：
    刑事訴訟法第455條之4第2項、第455條之8、第454條，毒品
    危害防制條例第10條第1、2項、第18條第1項前段，刑法第
    11條、第47條第1項、第51條第5款。
五、本協商判決除有刑事訴訟法第455條之4第1項第1款於本訊問
    程序終結前，被告撤銷協商合意或檢察官撤回協商聲請者；
    第2款被告協商之意思非出於自由意志者；第4款被告所犯之
    罪非第455條之2第1項所定得以協商判決者；第6款被告有其
    他較重之裁判上一罪之犯罪事實者；第7款法院認應諭知免
    刑或免訴、不受理者情形之一，及違反同條第2項「法院應
    於協商合意範圍內為判決；法院為協商判決所科之刑，以宣
    告緩刑或二年以下有期徒刑、拘役或罰金為限」之規定者外
    ，不得上訴。
六、如有上開可得上訴情形，得自收受判決送達之日起10內，向
    本院提出上訴書狀，並應敘述具體理由；其未敘述上訴理由
    者，應於上訴期間屆滿後20日內向本院補提理由書（均須按
    他造當事人之人數附繕本）「切勿逕送上級法院」。
中    華    民    國    98    年     3    月    13    日
                    刑事第一庭  法  官  林宜民
以上正本證明與原本無異。
                                書記官  黃麗鈺
中    華    民    國    98    年     3    月    13    日
附錄論罪科刑法條：
毒品危害防制條例第10條
施用第一級毒品者，處 6 月以上 5 年以下有期徒刑。
施用第二級毒品者，處 3 年以下有期徒刑。


司法院資訊處製作；財團法人民間司法改革基金會備份。
